# 决议出租成为投资性房地产，折旧费用计入什么科目

提问人：楚勋之恋 时间：2016-03-16 21:54:33
企业建商铺计划用于出租，因此全部作为投资性房地产，如果部分商铺已出租，部分商铺未出租，那么所有的投资性房地产折旧都计入其他业务成本，还是未出租部分计入管理费用？

回答人：chenyiwei
全部折旧均计入其他业务成本。

提问人：楚勋之恋 时间：2016-03-17 21:50:48
陈老师，再问一下，我公司经营农产品物流园，现在企业商铺合同有两种模式，一种是一开始采用的：签订租赁合同，收取租赁费用. 一种是后来采用的：签订经营管理合同，收取经营管理费用，不收取租赁费。经营管理费除原先签订租赁合同的，面向其他所有商铺收取，不管该商铺是属于我公司还是已出售给其他方。 现在请问：签订租赁合同的作为投资性房地产，租赁作为收入，折旧作为成本。签订经营管理合同的应该怎么处理，如果作为投资性房地产，那么已出售部分收取的经营管理费怎么结转收入成本，还是作为企业固定资产，计提折旧费用，收取经营管理收入，不结转成本。

回答人：chenyiwei
除了提供商铺租赁以外，“经营管理费用”与租赁费用有什么实质区别吗？

提问人：跨度防护 时间：2017-12-04 22:53:40
请教陈版，未出租部分也计入其他业务成会不会导致收入成本不配比。

回答人：chenyiwei
投资性房地产有一定的闲置率是正常的，是经营过程中不可避免的，所以未出租部分的摊销和折旧计入营业成本是合理的。